# 收购一家企业时,长投的核算及以后合并报表时怎么处理

提问人：wen.2221 时间：2010-08-05 12:24:07
A公司现拟收购一家B公司,控股100%,原股东将B公司所有股权经评估后出售给A公司.B公司整体评估以资产法评估的价值为 200 万元,而收益法评估的资产价值为 1000 万,A公司与B公司的股东协议的价值为 1500 万元.请问,此种情况下,A公司在购买日合并B公司的报表时,合并报表层面怎样调整?B公司需要调整账务吗?怎样调整账务?

回答人：chenyiwei
回复 板凳 wenwen.2221 的帖子可以考虑做一个“以合并对价分摊为目的”的评估，具体可以到评估业务版面上发帖子咨询一下。如果对购买方合并报表影响重大，则直接以账面价值作为公允价值使用，或者以帐面价值比例分摊总体公允价值，都是不恰当的。只有被购买方对购买方合并报表整体影响不重大的情况下，才可以接受简化的处理方式。